ACORDAO-COMPLETO-2379027

ACÓRDÃO DE RELAÇÃO

ACÓRDÃO DE RELAÇÃO 10886/2019 ATA 38/2019 - SEGUNDA CÂMARA

Acórdão 10886/2019-TCU-Segunda Câmara
	VISTO, relacionado e discutido estes autos de Admissão, de servidores da Empresa Brasileira de Serviços Hospitalares, encaminhados a este Tribunal para apreciação na forma da Instrução Normativa TCU 78/2018.
Considerando que nos atos de admissão constantes deste processo foram detectadas a existência dos respectivos desligamentos, conforme verificação da documentação anexada, seja por meio da constatação da existência de ato de desligamento na base Sisac e Siape, ou pela constatação do óbito do servidor;
Considerando o parecer do Ministério Público junto a este Tribunal; 
ACORDAM os Ministros do Tribunal de Contas da União, diante das razões expostas pelo Relator, com fulcro nos arts. 1º, inciso V, e 39, inciso I, ambos da Lei 8.443, de 16 de julho de 1992, c/c os 1º, inciso VIII; 17, II; 62, III; 137, IV; 143, II e 260, do RI/TCU, em:
a) Considerar prejudicado, por perda de objeto, o exame dos atos de pessoal abaixo relacionados cujos efeitos financeiros tenham cessado antes de sua apreciação, por força do art. 7º da Resolução TCU nº 206, de 2007, alterada pela Resolução 237/2010.
b) Informar aos interessados que o presente Acórdão pode ser acessado por meio do endereço eletrônico www.tcu.gov.br/acordaos.
1. Processo TC-Processo 028.688/2019-8 (ATOS DE ADMISSÃO) 
	1.1. Interessados: Alyne de Oliveira Matos (XXX.925.124-XX) ; Ana Maria Salomao Arruda Fontoura de Oliveira (XXX.127.023-XX) ; Andrea Lucena Bezerra Massa (XXX.961.094-XX) ; Debora de Melo Cardoso (XXX.215.635-XX) ; Fabricia Macedo Nassau (XXX.844.526-XX) ; Flavia Pinhao Nunes de Souza Rechia (XXX.267.757-XX) ; Flavia Valenca de Oliveira Neves (XXX.786.514-XX) ; Greiccy Kelly Maia dos Santos (XXX.628.704-XX) ; Guilherme Jose Rodrigues Costa (XXX.011.986-XX) ; Herika Rafaella de Abreu Vasconcelos (XXX.407.874-XX) ; Jardiel Carvalho de Almeida (XXX.770.673-XX) ; Jenneefar Franciele Marques da Silva Carvalho (XXX.543.086-XX) ; Joice Goncalves Ferreira (XXX.158.501-XX) ; Jose Francisco Brandao de Sousa (XXX.747.994-XX) ; Juberlando Lins de Abreu (XXX.573.944-XX) ; Juliana Fernandes Oliveira Gomes (XXX.630.921-XX) ; Otatiana de Sousa Franco (XXX.927.903-XX) ; Sandro Sandroni Silva (XXX.617.158-XX) ; Tatiana Kerckhoff dos Santos Ribeiro (XXX.172.737-XX) ; Washington Silva Menezes (XXX.116.304-XX) 
	1.2. Órgão/Entidade: Empresa Brasileira de Serviços Hospitalares
	1.3. Relator: Ministro Raimundo Carreiro
	1.4. Representante do Ministério Público: Procurador Júlio Marcelo de Oliveira
	1.5. Unidade Técnica: Secretaria de Fiscalização de Pessoal (SEFIP) .
	1.6. Representação legal: não há.
	1.7. Determinações/Recomendações/Orientações: não há.

Segunda Câmara

Alyne de Oliveira Matos (XXX.925.124-XX); Ana Maria Salomao Arruda Fontoura de Oliveira (XXX.127.023-XX); Andrea Lucena Bezerra Massa (XXX.961.094-XX); Debora de Melo Cardoso (XXX.215.635-XX); Fabricia Macedo Nassau (XXX.844.526-XX); Flavia Pinhao Nunes de Souza Rechia (XXX.267.757-XX); Flavia Valenca de Oliveira Neves (XXX.786.514-XX); Greiccy Kelly Maia dos Santos (XXX.628.704-XX); Guilherme Jose Rodrigues Costa (XXX.011.986-XX); Herika Rafaella de Abreu Vasconcelos (XXX.407.874-XX); Jardiel Carvalho de Almeida (XXX.770.673-XX); Jenneefar Franciele Marques da Silva Carvalho (XXX.543.086-XX); Joice Goncalves Ferreira (XXX.158.501-XX); Jose Francisco Brandao de Sousa (XXX.747.994-XX); Juberlando Lins de Abreu (XXX.573.944-XX); Juliana Fernandes Oliveira Gomes (XXX.630.921-XX); Otatiana de Sousa Franco (XXX.927.903-XX); Sandro Sandroni Silva (XXX.617.158-XX); Tatiana Kerckhoff dos Santos Ribeiro (XXX.172.737-XX); Washington Silva Menezes (XXX.116.304-XX)

RAIMUNDO CARREIRO

não há.

Procurador Júlio Marcelo de Oliveira

ATOS DE ADMISSÃO (ADS)

Secretaria de Fiscalização de Pessoal (SEFIP).